【裁判字號】    89,訴,51
【裁判日期】    890421
【裁判案由】    懲治走私條例
【裁判全文】
臺灣嘉義地方法院刑事判決                            八十九年度訴字第五一號
    公  訴  人  臺灣嘉義地方法院檢察署檢察官
    被      告  丁○○
    被      告  乙○○
    被      告  甲○○
    被      告  戊○○
    被      告  丙○○
右列被告等因違反懲治走私條例案件，經檢察官提起公訴（八十八年度偵字第七五九
六號、八十八年度偵字第七五九七號）及移送併辦（八十九年度偵字四八四號），本
院判決如左：
    主  文
丁○○、乙○○共同連續私運管制物品進口逾公告數額，丁○○處有期徒刑壹年肆月
；乙○○累犯，處有期徒刑壹年陸月。扣案之未稅洋菸大衛杜夫牌參拾壹萬玖仟肆百
玖拾包及七星牌未稅洋菸拾柒萬伍仟包均沒收。
甲○○、戊○○共同連續運送私運管制物品進口逾公告數額之走私物品，未遂，甲○○處有期徒刑拾月；戊○○處有期徒刑伍月。扣案之無籍膠筏貳艘（含船外機貳具）
均沒收。
丙○○共同運送私運管制物品進口逾公告數額之走私物品，未遂，處有期徒刑參月。
扣案之無籍膠筏壹艘（含船外機壹具）沒收。
    事  實
一、丁○○（曾於民國八十年間有違反懲治走私條例前科，未構成累犯）係高雄港籍
    「金良發」號漁船之船長，與真實姓名不詳之綽號「福仔」成年男子共同基於私
    運管制物品未稅洋菸進口之犯意聯絡，接受「福仔」之僱用，雙方約定走私時所
    用之無線電頻率及走私成功後由「福仔」支付新台幣二十萬元酬勞後，由丁○○
    另與乙○○（於八十四年間因違反懲治走私條例案件，經法院判處有期徒刑二月
    ，於八十七年一月二日執行完畢）、洪見賢（另案由本院刑事庭審理中）共同基
    於私運管制物品進口之概括犯意聯絡，約定私運管制物品成功後，由三人平分二
    十萬元之酬勞，丁○○、乙○○、洪見賢三人乃於八十八年十一月十二日晚間九
    時許駕駛「金良發號」漁船自澎湖山水漁港報關出海，於八十八年十一月十三日
    晚上約七時許，「金良發號」漁船駛至東經一一九度三十分、北緯二十四度十五
    分之公海上，與某不詳貨輪會合後，丁○○、乙○○、洪見賢三人乃共同一次自
    該不詳貨輪上搬運合計二十四萬五千七百十包之大衛杜夫牌未稅洋菸之管制物品
    回「金良發」號漁船以私運進口，「福仔」隨即以無線電指示丁○○、乙○○、
    洪見賢三人將「金良發號」漁船駛往我國領海之嘉義縣外傘頂洲外海０點一海浬
    處，以等候「福仔」另外指示之人以膠筏將未稅洋菸接駁私運上岸；而「福仔」
    另與甲○○（於八十四年間曾有違反懲治走私條例前科，未構成累犯）、戊○○
    、丙○○共同基於運送私運之管制物品及逃避警察或海岸巡防機關對於航行境內
    船筏依其職權所實施之檢查之犯意聯絡，甲○○、戊○○並共同基於運送私運之
    管制物品及逃避警察或海岸巡防機關對於航行境內船筏依其職權所實施之檢查之
    概括犯意聯絡，由「福仔」駕駛其所有之無籍膠筏一艘，於八十八年十一月十四
    日下午搭載甲○○、戊○○、丙○○未經主管機關檢查即私自出海，而於八十八
    年十一月十四日晚上七時許到達嘉義縣外傘頂洲外海０點一海浬處，接運「金良
    發號」漁船所私運之管制物品，正在接運當時，即遭內政部警政署水上警察局第
    十三警察隊查獲，並查扣「福仔」所有二十四萬五千七百十包之大衛杜夫牌未稅
    洋菸及「福仔」所有之無籍膠筏一艘（含船外機一具），致「福仔」、甲○○、
    戊○○、丙○○四人之運送私運之管制物品行為未能得逞，而「福仔」則跳入海
    中逃逸無蹤，該未稅洋菸完稅價格為五百七十四萬七千一百五十六點九元。丁○○復與真實姓名不詳之綽號「呂仔」成年男子共同基於私運管制物品未稅洋菸進
    口之犯意聯絡，接受「呂仔」之僱用，雙方約定走私時所用之無線電頻率及走私
    成功後由「呂仔」支付新台幣二十萬元酬勞後，由丁○○再與乙○○、洪見賢（
    另案由本院刑事庭審理）承續前揭私運管制物品進口之概括犯意，約定私運管制
    物品成功後，由三人平分二十萬元之酬勞，丁○○、乙○○、洪見賢三人乃於八
    十八年十二月三十一日晚間八時許駕駛「金良發號」漁船自澎湖山水漁港報關出
    海，於八十九年一月一日十一時許，「金良發號」漁船駛至東經一一八度五十分
    、北緯二十二度三十五分之公海上，與某不詳貨輪會合後，丁○○、乙○○、洪
    見賢三人乃共同一次自該不詳貨輪上搬運計七萬三千七百八十包大衛杜夫牌未稅
    洋菸及十七萬五千包七星牌未稅洋菸回「金良發」號漁船以私運進口，「呂仔」
    即與丁○○聯絡，而後丁○○、乙○○、洪見賢三人將「金良發號」漁船駛往我
    國領海之嘉義縣外傘頂洲外海０點五海浬處，以等候「呂仔」另外指示之人以膠
    筏將未稅洋菸接駁私運上岸；而甲○○、戊○○、黃明雄（由本院刑事庭審理中
    ）與真實姓名不詳之綽號「阿狗」成年男子共同基於運送私運之管制物品及逃避
    警察或海岸巡防機關對於航行境內船筏依其職權所實施之檢查之犯意聯絡，甲○○、戊○○並承續前揭基於運送私運之管制物品及逃避警察或海岸巡防機關對於
    航行境內船筏依其職權所實施之檢查之概括犯意，由黃明雄駕駛其所有之無籍膠
    筏一艘，於八十九年一月三日下午六時許搭載甲○○、戊○○未經主管機關檢查
    即私自出海，於八十九年一月三日晚上八時許到達嘉義縣外傘頂洲外海０點五海
    浬處，接運「金良發號」漁船所私運之管制物品，在接運過程中，即遭內政部警
    政署水上警察局第十三警察隊查獲，並查扣計「呂仔」所有之七萬三千七百八十
    包大衛杜夫牌未稅洋菸及十七萬五千包七星牌未稅洋菸及黃明雄所有之無籍膠筏
    一艘（含船外機一具），致甲○○、戊○○、黃明雄三人之運送私運之管制物品
    行為未能得逞，該未稅洋菸完稅價格為四百十八萬五千六百二十九元。
二、案經內政部警政署水上警察局第十三警察隊報告台灣嘉義地方法院檢察署檢察官
    偵查起訴。
    理  由
一、訊據被告丁○○、乙○○、甲○○、戊○○、丙○○五人對於右揭事實坦承不諱
    ，核與共同被告洪見賢、黃明雄供述情節相符，而二次扣案之未稅洋菸大衛杜夫
    牌二十四萬五千七百十包及大衛杜夫牌未稅洋菸七萬三千七百八十包及七星牌未
    稅洋菸十七萬五千包，其完稅價格分別為五百七十四萬七千一百五十六點九元及
    四百十八萬五千六百二十九元，有台灣省菸酒公賣局嘉義分局八十八年十二月十
    七日八八嘉局業字第四八七一號函及八十九年二月九日八九嘉局業字第０五六０
    號函在卷可按，而被告丁○○、乙○○及洪見賢二次所私運管制物品，均已進入
    我國十二海浬之領海，業經行政院海岸巡防署海洋巡防總局第十三海巡隊八十九
    年二月三日洋局十三刑字第０二七三號函及檢附海圖、八十九年三月十六日洋局
    十三偵字第０二三０號函及檢附海圖陳述明確，有上開函及海圖在卷可證；此外
    ，復有內政部警政署水上警察局第十三警察隊嫌疑貨品扣押單、檢查紀錄表、贓
    物保管收據、照片十四紙、交通部高雄港務局八十九年二月二日八九高港航監字
    第一二四六四號函及檢附「金良發號」漁船船舶登記資料、澎湖縣警察局八十九
    年二月十八日澎警刑字第三六一八六號函及檢附「金良發號」漁船進出港檢查表
    在卷足稽，本件事證明確，被告丁○○、乙○○、甲○○、戊○○、丙○○五人
    犯行均堪認定。
二、按一次私運洋菸，其總額由海關照緝獲時之完稅價格計算，超過十萬元者，屬管
    制進口物品，行政院所公告管制物品項目及其數額第丙項第一款定有明文；查本
    件被告等私運及運送之經扣案之未稅洋菸，其完稅價格總額分別為五百七十四萬
    七千一百五十六點九元及四百十八萬五千六百二十九元，均已逾上開懲治走私條
    例公告管制物品項目及其數額丙項所定新台幣十萬元管制數額，屬管制進口物品
    無誤；被告丁○○、乙○○及洪見賢三人二次所私運管制物品已進入我政府所公
    布之自海岸基線起外側外十二海浬之中華民國領海海域內，渠等私運行為即屬既
    遂；而被告甲○○、戊○○二次運送管制物品行為及一次丙○○運送管制物品行
    為，雖已從事運送犯行，然均未完成即遭警查獲，其三人之運送行為係屬未遂；
    是核被告丁○○、乙○○所為，均係犯懲治走私條例第二條第一項之私運管制物
    品進口逾公告數額罪，被告甲○○、戊○○、丙○○三人所為，係犯懲治走私條
    例第三條第一項、第三項之運送管制物品進口逾公告數額未遂罪及國安法第六條
    第二項之逃避警察或海岸巡防機關於必要時對船筏所實施之檢查罪；被告丁○○
    與「福仔」、「阿呂」間及被告丁○○與被告乙○○、洪見賢間，就上開私運管
    制物品進口犯行，均有犯意之聯絡與行為之分擔，為共同正犯；被告甲○○、戊○○、丙○○與「福仔間」及被告甲○○、戊○○與黃明雄、「阿狗」間就上開
    運送管制物品進口及逃避警察或海岸巡防機關於必要時對船筏所實施之檢查犯行
    ，均有犯意之聯絡與行為之分擔，為共同正犯；被告丁○○、乙○○所為二次私
    運管制物品進口犯行及被告甲○○、戊○○所為二次運送管制物品進口犯行，均
    時間緊接，方法相同，各自觸犯構成要間相同之罪名，顯係基於概括犯意為之，
    均應依連續犯規定論以一罪，並依法加重其刑；被告甲○○、戊○○、丙○○所
    為運送管制物品進口及逃避警察或海岸巡防機關於必要時對船筏所實施之檢查犯
    行，有方法結果之牽連關係，應從一重之運送管制物品進口罪論處；被告被告甲○○、戊○○所為二次運送管制物品進口行為及丙○○所為一次運送管制物品進
    口行為，均已著手於運送行為之實施，而尚未至完成之結果，為未遂犯，應依刑
    法第二十六條前段之規定減輕其刑，並與前述加重其刑部分，先加後減；又被告
    乙○○於八十四年間因違反懲治走私條例案件，經法院判處有期徒刑二月，於八
    十七年一月二日執行完畢，有被告乙○○前案查註紀錄表在卷可佐，被告乙○○
    於有期徒刑之執行完畢後五年內再犯本件最重本刑有期徒刑以上之罪，係屬累犯
    ，應依刑法第四十七條之規定，加重其刑，並與前述加重其刑部分遞加之；另公
    訴人雖未就移送併辦之被告丁○○、乙○○及被告甲○○、戊○○所涉八十九年
    一月三日私運管制物品進口及運送管制物品進口犯行起訴，然檢察官就犯罪事實
    一部起訴者，其效力及於全部，本件被告等四人移送併辦部分之犯罪事實，與前
    揭論罪科刑之部分，有連續犯之關係，已如前述，本院自應就屬於裁判上一罪之
    併辦部分一併加以裁判，在此敘明；爰審酌被告丁○○、乙○○、甲○○、戊○○、丙○○等五人因一時貪慾圖利，致罹刑章，從事走私，破壞國家之經濟、犯
    罪之動機、目的、行為之分工、使用之手段、犯罪之時間，走私之數額、所得之
    利益及犯後均坦承犯行，態度尚稱良好等一切情狀，各量處如主文所示之刑；扣
    案之未稅洋菸大衛杜夫牌三十一萬九千四百九十包及七星牌未稅洋菸十七萬五千
    包，分屬共犯「福仔」及「呂仔」所有，係屬私運管制物品進口所得之物，應依
    法宣告沒收；另扣案無籍膠筏二艘（共含船外機二具），分屬共犯「福仔」及黃
    明雄所有，係供運送管制物品進口所用之物，亦應依法宣告沒收。
據上論斷，應依刑事訴訟法第二百九十九條第一項前段，懲治走私條例第二條第一項
、第三條第一項、第三項、第十一條、國家安全法第六條第二項、第四條第一項第四
款、刑法第十一條前段、第二十八條、第五十六條、第五十五條、第四十七條、第二
十六條、第三十八條第一項第二款、第三款，判決如主文。
本案經檢察官林世芬、郭珍妮到庭執行職務。
中    華    民  國      八十九      年    四     月    二十一    日
                                      臺灣嘉義地方法院刑事第三庭
                                          法  官  陳  杰  正
右正本證明與原本無異。
如不服本判決，應於判決送達後十日內向本院提出上訴狀( 應附繕本 )。
中    華    民    國      八十九      年    四     月    二十六    日
                                          書記官  李  彩  娥
附錄法條：
懲治走私條例第二條
私運管制物品進口、出口逾公告數額者，處七年以下有期徒刑，得併科七千元以下罰
金。
以犯前項之罪為常業者，處三年以上十年以下有期徒刑，得併科一萬元以下罰金。
第一項之未遂犯罰之。
第一項所稱管制物品及其數額，由行政院公告之。
懲治走私條例第三條
運送、銷售或藏匿前條第一項之走私物品者，處五年以下有期徒刑，拘役或科或併科
新台幣九萬元以下罰金。
以犯前項之罪為常業者，處一年以上七年以下有期徒刑，得併科七千元以下罰金。
第一項之未遂犯罰之。


司法院資訊處製作；財團法人民間司法改革基金會備份。
